【裁判字號】    97,重抗,3
【裁判日期】    970227
【裁判案由】    損害賠償
【裁判全文】
臺灣高等法院高雄分院民事裁定           97年度重抗字第3號
抗  告  人  元大證券股份有限公司
法定代理人  甲○○
相  對  人  乙○○
            丙○○
上列當事人間損害賠償事件，對於民國97年1 月16日臺灣屏東地
方法院96年度重訴字第62號所為裁定提起抗告，本院裁定如下：
    主  文
抗告駁回。
抗告訴訟費用由抗告人負擔。
    事實及理由
一抗告意旨略以：其聘僱相對人乙○○時，乙○○乃邀另一相對
  人丙○○為職務保證人，向抗告人承諾於乙○○受僱期間有違
  反規章情事致抗告人受有損害時，與乙○○負連帶賠償責任。
  詎抗告人之客戶即訴外人魏浽葶、魏蒼民以乙○○利用執行職
  務之機會，向其等詐騙款項為由，提出告訴（下稱系爭刑事案
  件），嗣經檢察官起訴後，於臺灣臺南地方法院刑事庭審理時
  ，又以抗告人及乙○○為被告，提起刑事附帶民事訴訟。其後
  臺灣臺南地方法院刑事庭裁定移送上開刑事附帶民事訴訟至該
  院民事庭，並由該院民事庭以95年度重訴字第98號損害賠償事
  件（下稱系爭民事訴訟）審理中。如前開法院就系爭民事訴訟
  判決抗告人應對訴外人魏浽葶、魏蒼民之損害，負連帶賠償責
  任，則抗告人自得請求相對人負連帶賠償責任。惟因系爭民事
  訴訟尚未判決，抗告人實際損害為何，即無法確定，本件訴訟
  顯需待系爭民事訴訟之結果為斷，而有依民事訴訟法第182 條
  第1 項裁定停止之必要。抗告人據此為由，向原法院聲請於系
  爭民事訴訟判決確定前停止訴訟，卻遭原法院駁回。該裁定乃
  有不當，爰提起本件抗告等語。
二按訴訟全部或一部之裁判，以他訴訟之法律關係是否成立為據
  者，法院得在他訴訟終結前以裁定停止訴訟程序。又停止訴訟
  程序之裁定，法院得依聲請或依職權撤銷之，民事訴訟法第18
  2 條第1 項、第186 條均定有明文。因上開條文既明定法院「
  得」以裁定停止訴訟程序或撤銷停止訴訟程序之裁定，法院自
  有裁量之權。次按民事訴訟法第182 條第1 項固規定訴訟全部
  或一部之裁判，以他訴訟之法律關係是否成立為據者，法院得
  命在他訴訟終結以前，中止（停止）訴訟程序。但為本訴訟先
  決問題之法律關係是否成立，在本訴訟法院本可自為裁判，若
  因中止（停止）訴訟程序當事人將受延滯之不利益時，仍以不
  中止訴訟程序為宜，最高法院30年抗字第105 號判例足資參照
  。亦即法院就兩造所爭執之事實，本得依職權獨立認定，就現
  有調查證據之結果，形成心證，更得依職權裁量有無停止民事
  訴訟程序之必要。
三經查：本件抗告人雖主張系爭民事訴訟尚未終結，惟依前揭所
  述，原法院認乙○○所涉系爭刑事案件，業經臺灣高等法院臺
  南分院以95年度上訴字第414 號判決，則依系爭刑事案件及系
  爭民事訴訟已調查證據及其現有調查證據，抗告人非不得提出
  其是否受有損害及可能損害範圍為何之相關資料，使原法院形
  成心證，原法院據此裁量無停止訴訟之必要，因而駁回抗告人
  之聲請，揆諸上開說明，核無違誤。抗告意旨指摘原裁定不當
  ，聲明廢棄，非有理由。
四據上論結，本件抗告為無理由，依民事訴訟法第495 條之1 第
  1 項、第449 條第1 項、第95條、第78條，裁定如主文。
中    華    民    國    97    年    2     月    27    日
                            民事第四庭
                                審判長法官  蔡文貴
                                法      官  黃科瑜
                                法      官  謝靜雯
以上正本證明與原本無異。
如不服本裁定應於送達後10日內向本院提出再抗告狀（並按他造
當事人之人數附繕本），並繳納再抗告費新臺幣1,000 元。
再為抗告應以適用法規顯有錯誤為理由，並經本院之許可，該許
可以原裁定所涉及之法律見解具有原則上之重要性者為限，並委
任律師為代理人。
中    華    民    國    97    年    2     月    27    日
                                書  記  官  唐奇燕
附註：
抗告人之配偶、三親等內之血親、二親等內之姻親，或抗告人為
法人、中央或地方機關時，其所屬專任人員具有律師資格並經法
院認適當者，亦得為第三審代理人。
抗告人或其法定代理人具有律師資格者及前項情形，應於提起抗
告或委任時釋明之。


司法院資訊處製作；財團法人民間司法改革基金會備份。
